臺灣新北地方法院刑事判決
111年度訴字第689號
公  訴  人  臺灣新北地方檢察署檢察官
被      告  林國信


指定辯護人  本院公設辯護人張哲誠  
上列被告因違反毒品危害防制條例案件，經檢察官提起公訴（11
1年度偵字第5672號），本院判決如下：
    主  文
林國信犯如附表一主文欄所示之罪，各處如附表一主文欄所示之
刑及沒收。應執行有期徒刑參年陸月。
    事  實
一、林國信明知甲基安非他命係毒品危害防制條例第2條第2項第2
    款所規定之第二級毒品，未經許可不得擅自販賣，竟意圖營利
    ，基於販賣第二級毒品甲基安非他命之犯意，持如附表二所
    示之行動電話為聯繫工具，分別為下列行為：
　㈠於民國110年3月18日下午1時28分至5時18分許，林冠隆持用
    門號0000000000號行動電話與林國信聯絡洽購甲基安非他命
    ，嗣兩人於同日下午6時許，在新北市中和區建一路與連城
    路口之統一超商便利商店見面後，林國信即以新臺幣（下同
    ）1,000元之價格，出售甲基安非他命1小包（未逾0.5公克
    ）予林冠隆，林國信當場收取現金並交付毒品而完成交易。
　㈡於110年3月23日中午11時57分至12時1分許，陳韋辰以00-000
    00000號室內電話與林國信聯絡洽購甲基安非他命，嗣兩人
    於同日中午12時30分許，在新北市中和區之臺北捷運中和站
    附近路邊見面後，林國信即以1,000元之價格，出售甲基安
    非他命1小包（未逾0.5公克）予陳韋辰，林國信當場收取現
    金並交付毒品而完成交易。嗣警循線得悉上情，於110年9月
    13日晚間11時58分許，至新北市板橋區國光路49巷3號前拘
    提林國信，並扣得如附表二所示之行動電話1支。
二、案經臺北市政府警察局萬華分局報告臺灣臺北地方檢察署陳
    請臺灣高等檢察署檢察長令轉臺灣新北地方檢察署檢察官偵
    查起訴。
    理  由
壹、程序部分：
    按除法律另有規定外，實施刑事訴訟程序之公務員因違背法
    定程序取得之證據，其有無證據能力之認定，應審酌人權保
    障及公共利益之均衡維護；又被告以外之人於審判外之陳述
    ，雖不符合同法第159條之1至第159條之4之規定，但經當事
    人於審判程序同意作為證據，法院審酌該言詞陳述或書面陳
    述作成時之情況，認為適當者，亦得為證據，刑事訴訟法第
    158條之4、第159條之5第1項分別定有明文。本判決下列所
    引用之各項供述證據，當事人及辯護人均同意各該證據之證
    據能力（見訴字卷第39頁），本院審酌此等證據資料取得及
    製作時之情況，尚無違法不當及證明力明顯過低之瑕疵，以
    之作為證據應屬適當；另本判決後述所引之各項非供述證據
    ，無證據證明係實施刑事訴訟程序之公務員以不法方式所取
    得，且亦無證據證明係非真實，復均與本件待證事實具有關
    聯性，是依刑事訴訟法第158條之4之反面解釋，當有證據能
    力；又前開供述與非供述證據復經本院於審理期日中合法調
    查，自均得為本案證據使用。
貳、實體部分：
一、認定犯罪事實所憑之證據及理由：
　㈠事實欄一、㈠部分：
　　就事實欄一、㈠所載之事實，業據被告林國信於警詢、偵訊
    及本院準備程序及審理時均坦承不諱（見臺北地檢偵字2812
    4號卷第12頁、第98頁反面，下稱偵字卷；訴字卷第36至37
    頁、第83頁），核與證人林冠隆於警詢及偵訊時之證述相符
    （見偵字卷第31至33頁、第90至91頁），並有被告與證人林
    冠隆110年3月18日對話紀錄錄音譯文、監視器畫面擷圖4張
    等件在卷可稽（見偵字卷第41至43頁、第44頁正反面），是
    被告上開任意性自白與此部分事實相符，堪以採信。
　㈡事實欄一、㈡部分：
　　就事實欄一、㈡所載之事實，業據被告於警詢、偵訊及本院
    準備程序及審理時均坦承不諱（見偵字卷第12頁正反面、第
    98頁反面，訴字卷第36至37頁、第83頁），核與證人陳韋辰
    於警詢及偵訊時之證述相符（見偵字卷第64至65頁、第94至
    95頁），並有被告與證人陳韋辰110年3月23日對話紀錄錄音
    譯文、臺北市政府警察局萬華分局搜索、扣押筆錄暨扣押物
    品收據及扣押物品目錄表等件在卷可稽（見偵字卷第71至72
    頁、第18至23頁），是被告上開任意性自白與此部分事實亦
    相合，亦堪採信。
　㈢被告於本院審理時供稱：我買多比較便宜，我販賣毒品予證
    人林冠隆、陳韋辰會賺一點點價差等語（見訴字卷第37頁）
    ，足見被告有意藉上開毒品交易獲利，其主觀上有之營利意
    圖，應屬明確。
　㈣綜上所述，本件事證明確，被告上開犯行，均堪認定，應予
    依法論科。
二、論罪科刑：
　㈠按甲基安非他命為毒品危害防制條例第2條第2項第2款所規範
    之第二級毒品，未經許可不得販賣，是核被告所為，均係犯
    毒品危害防制條例第4條第2項之販賣第二級毒品罪。被告各
    次販賣甲基安非他命前，持有之低度行為，為其後販賣之高
    度行為所吸收，均不另論罪。
　㈡被告所犯上開2罪間，犯意各別，行為互殊，應分論併罰。
　㈢刑之減輕事由：
　⒈依毒品危害防制條例第17條第2項之規定，犯同條例第4條至
    第8條之罪於偵查及歷次審判中均自白者，減輕其刑。查被
    告於偵查及本院審理中，就其前開販賣第二級毒品毒品犯行
    均自白犯罪，業如前述，應依上開規定，減輕其刑。
　⒉按刑法第59條規定犯罪之情狀顯可憫恕，認科以最低度刑仍
    嫌過重者，得酌量減輕其刑，此雖為法院依法得行使裁量之
    事項，然非漫無限制，必須犯罪另有特殊之原因、環境與情
    狀，在客觀上足以引起一般之同情，認為即予宣告法定最低
    度刑期，猶嫌過重者，始有其適用。是以，為此項裁量減輕
    其刑時，必須就被告全部犯罪情狀予以審酌，在客觀上是否
    有足以引起社會上一般人之同情，而可憫恕之情形，始謂適
    法（最高法院88年度台上字第6683號判決意旨可參）。經查
    ，被告上開販賣第二級毒品甲基安非他命犯行，助長毒品流
    通，戕害國人健康，固應非難，然其販賣對象僅有2人，次
    數各1次，數量、價金及獲利均非鉅，對社會之整體危害尚
    難與毒品大盤、中盤相提並論，此部分犯罪情節，經毒品危
    害防制條例第17條第2項規定減刑後之法定最輕本刑為有期
    徒刑5年，尚有法重情輕之憾，本院認為縱量處最輕之有期
    徒刑，猶嫌過重，均爰依刑法第59條酌減其刑，並依法遞減
    輕之。
  ㈣爰審酌被告明知甲基安非他命為第二級毒品，具有成癮性、
    濫用性及對社會危害性，竟為圖一己私利，販賣甲基安非他
    命與林冠隆、陳韋辰以牟利，除助長毒品氾濫，戕害吸毒者
    之身心健康外，尚對社會風氣、治安衍生潛在危害，所為實
    有不該；惟念其犯後坦承犯行，態度尚可，兼衡被告之素行
    、販毒對象、次數、數量等情，復衡酌被告於審理時自陳其
    高職畢業之教育程度，從事外送工作，月收入約25,000元、
    經濟狀況尚可，不需扶養家人（見訴字卷第84頁）等一切情
    狀，分別量處如附表一主文欄所示之刑，並定其應執行之刑
    。
三、沒收部分：
　㈠按犯毒品危害防制條例第4條之罪者，其供犯罪所用之物，不
    問屬於犯罪行為人與否，均沒收之，同條例第19條第1項定
    有明文。被告於審理時供稱扣案如附表二所示之行動電話係
    本案聯絡購毒者所用等語（見訴字卷第37頁），且有上開對
    話紀錄錄音譯文在卷可佐（見偵字卷第41至43頁、第71至72
    頁），是扣案如附表二所示之行動電話係供本案販毒犯罪所
    用之物甚明，故不問屬於犯罪行為人與否，應依上開規定沒
    收之。
　㈡按犯罪所得，屬於犯罪行為人者，沒收之；於全部或一部不
    能沒收或不宜執行沒收時，追徵其價額，刑法第38條之1第1
    項前段、第3項定有明文。查被告兩次販賣毒品所得均為1,0
    00元，業經認定如前，並未扣案，均應依前揭規定於各該主
    文項下宣告沒收，並於全部或一部不能沒收或不宜執行沒收
    時，追徵其價額。
　㈢被告除上開宣告沒收之行動電話外，另扣得安非他命吸食器1
    組（見偵字卷第23頁扣押物品目錄表），惟無證據顯示該吸
    食器與本案販賣毒品有關，爰不在本案中宣告沒收，應由檢
    察官另為適法之處理，附此敘明。
據上論斷，應依刑事訴訟法第299條第1項前段，判決如主文。
本案經檢察官丁維志偵查起訴、檢察官朱曉群、陳姵伊到庭執行
公訴。
中　　華　　民　　國　　111 　年　　12　　月　　7 　　日
                  刑事第十庭  審判長法  官  連雅婷
　
                                    法  官  黃園舒
　
                                    法  官  陳宏璋
上列正本證明與原本無異。
如不服本判決，應於判決送達後20日內敘明上訴理由，向本院提
出上訴狀 (應附繕本) ，上訴於臺灣高等法院。其未敘述上訴理
由者，應於上訴期間屆滿後20日內向本院補提理由書「切勿逕送
上級法院」。
                                    書記官  許維倫　　
中　　華　　民　　國　　111 　年　　12　　月　　13　　日
附錄本案論罪科刑法條：
毒品危害防制條例第4條
製造、運輸、販賣第一級毒品者，處死刑或無期徒刑；處無期徒
刑者，得併科新臺幣3千萬元以下罰金。
製造、運輸、販賣第二級毒品者，處無期徒刑或10年以上有期徒
刑，得併科新臺幣1千5百萬元以下罰金。
製造、運輸、販賣第三級毒品者，處7年以上有期徒刑，得併科
新臺幣1千萬元以下罰金。
製造、運輸、販賣第四級毒品者，處5年以上12年以下有期徒刑
，得併科新臺幣5百萬元以下罰金。
製造、運輸、販賣專供製造或施用毒品之器具者，處1年以上7年
以下有期徒刑，得併科新臺幣1百50萬元以下罰金。
前五項之未遂犯罰之。
附表一
編號 犯罪事實 主文欄 1 事實欄一、㈠ 林國信販賣第二級毒品，處有期徒刑貳年捌月。扣案如附表二所示之物沒收；未扣案之犯罪所得新臺幣壹仟元沒收，於全部或一部不能沒收或不宜執行沒收時，追徵其價額。 2 事實欄一、㈡ 林國信販賣第二級毒品，處有期徒刑貳年捌月。扣案如附表二所示之物沒收；未扣案之犯罪所得新臺幣壹仟元沒收，於全部或一部不能沒收或不宜執行沒收時，追徵其價額。 
附表二
編號 名稱及數量 數量 備註 1 OPPO廠牌行動電話（門號：0000000000號，IMEI碼：000000000000000）。 1支 被告林國信持有用以本案販毒聯絡使用。